# 关于房地产企业土地增值税汇算清缴的问题

提问人：zhanglifa 时间：2014-06-18 19:48:17
房地产企业的土地增值税在达到汇算清缴的条件之前需要按照一定的税率进行预缴，预缴的土地增值税是否计入当期的营业税金及附加？如果不计入营业税金及附加或者前期计提的很少的话，汇算清缴年度的土地增值税形成的营业税金及附加金额将会非常庞大，造成公司利润负数。请问正确的做法应该是怎样的啊

回答人：chenyiwei
此处土地增值税预缴和清算的处理也应遵循配比原则。 如果在预缴时，会计上尚未满足收入确认条件，则按预缴金额确认一项其他流动资产。后续确认销售收入时，将与已确认收入对应的预缴税款转入当期的营业税金及附加。 在满足收入确认条件时，应根据当时的情况预计与已确认的收入相对应的土地增值税额，计入当期营业税金及附加，并将计提数超出预缴数的差额确认为负债。这样清算时不会产生重大的损益影响。

提问人：zhanglifa 时间：2014-06-23 16:08:37
谢谢陈版主，那您的意思是与收入匹配的时候也是预计一个比例进行确认。

回答人：chenyiwei
在收入确认时尽可能对与已确认的收入对应的土地增值税清算义务进行估计并确认负债。房地产业上市公司中很多有较大的土地增值税清算相关负债，基本来源于此。